【裁判字號】    99,易,387
【裁判日期】    990630
【裁判案由】    竊盜
【裁判全文】
臺灣嘉義地方法院刑事判決               99年度易字第387號
公  訴  人  臺灣嘉義地方法院檢察署檢察官
被      告  甲○○
上列被告因竊盜等案件，經檢察官提起公訴（99年度偵字第3186
號、第3594號），本院改行簡式審判程序，判決如下：
    主  文
甲○○犯如附表二所示之罪，各處如附表二所示之刑。應執行拘
役壹佰貳拾日，併執行有期徒刑肆月，拘役、有期徒刑如易科罰
金，均以新臺幣壹仟元折算壹日。
    犯 罪 事 實
一、甲○○前因竊盜案件，經本院以97年度易字第734號判決，
    判處有期徒刑7月確定，於民國98年10月25日執行完畢。猶
    不知悔改，意圖為自己不法之所有，分別基於竊盜之犯意，
    於如附表一所示之時間、地點，竊取如附表一所示之物品。
    嗣經己○○、丙○○訴警偵辦，於99年3月7日21時30分許，
    在嘉義縣民雄鄉三興村中正大學排球場內，甲○○因行跡可
    疑為警盤查，並經丙○○到場指認而查獲，甲○○在未有偵
    查犯罪職權之公務員發覺前，於警詢時供承如附表一編號1
    、2、3之犯行，對於未發覺之如附表一編號1、2、3犯罪自
    首而接受裁判，並在甲○○所騎乘之腳踏車扣得如附表一編
    號2、3之鑰匙2串。另經庚○○提供案發時之監視錄影，經
    警查知係甲○○竊取庚○○之腳踏車，於99年4月25日20時
    25分許，在嘉義縣民雄鄉豐收村山仔腳16號甲○○住處，扣
    得庚○○之腳踏車，甲○○並在未有偵查犯罪職權之公務員
    發覺前，於警詢時供承如附表一編號6之犯行，對於未發覺
    之如附表一編號6犯罪自首而接受裁判。
二、案經辛○○、乙○○、丁○○、己○○、丙○○訴由嘉義縣
    警察局民雄分局報請臺灣嘉義地方法院檢察署檢察官偵查起
    訴，本院改行簡式審判程序。
    理  由
一、訊據被告甲○○對於上揭犯罪事實，於本院準備程序及審理
    時均坦承不諱（見本院卷第22、46-51頁），並經證人辛○○、乙○○、丁○○、己○○、丙○○、戊○○、庚○○、
    林麗雪於警詢時證述明確（見警卷第1卷第8-11、13-26頁、
    第2卷第5-10頁），復有被害報告書、贓物認領保管單各5份
    、照片26張、指認犯罪嫌疑人紀錄表2份、勘驗筆錄、警詢
    譯文各1份等附卷可憑（見警卷第1卷第27-38頁、第2卷第
    13-16、20-24頁、本院卷第16-17、19、26、40、54-58頁）
    ，是依上揭補強證據已足認被告於本院所為之任意性自白，
    核與事實相符，本件事證明確，被告之犯行均堪予認定。
二、論罪科刑部分：
  (一)按被告於夜間以手伸入其鄰居住宅前方之窗門，從窗內竊取
    衣服多件，其竊盜之手段，雖已越進窗門，使他人窗門安全
    之設備，失其防閑之效用，但其身體既未侵入住宅，自僅合
    於刑法第321條第1項第2款所定之加重情形，而非夜間侵入
    住宅竊盜（最高法院33年上字第1504號判例意旨參照）。窗
    戶具有防閑之效用，依社會通常之觀念，屬於刑法第321條
    第1項第2款規定之安全設備，又該款所稱之毀越，指毀壞與
    踰越二種情形。
  (二)核被告如附表一編號1所為，係犯刑法第321條第1項第2款之
    踰越安全設備竊盜罪；如附表一編號2-7所為，均係犯刑法
    第320條第1項之竊盜罪。公訴意旨雖認被告如附表一編號1
    之犯行，係犯刑法第320條第1項之竊盜罪，然證人辛○○於
    本院審理時結證稱：宿舍監視錄影器有拍到行竊的過程，行
    竊時間伊記得是晚上9點多快10點，伊看到歹徒直接到陽台
    外面，把手伸進去鐵窗偷內褲，他藏在外套後就走了，當天
    是失竊2條。在庭被告身高、髮型很像，但不確定是否是他
    等語（見本院卷第35-38頁），核與被告於本院審理時之自
    白相符（見本院卷第46頁），並有現場照片2張附卷可稽（
    見本院卷第26頁），足見被告係以手踰越鐵窗竊取內褲，使
    他人鐵窗之安全設備，失其防閑之效用，揆諸上揭判例，被
    告應係犯刑法第321條第1項第2款之踰越安全設備竊盜罪，
    是其基本社會事實同一，應予變更起訴法條（已當庭告知所
    犯法條，見本院卷第33頁）。被告所犯上開7罪，犯意各別
    ，行為互殊，應予分論併罰。
  (三)被告前因竊盜案件，經本院以97年度易字第734號判決，判
    處有期徒刑7月確定，於98年10月25日執行完畢，此有臺灣
    高等法院被告前案紀錄表1份在卷可參，其受徒刑之執行完
    畢後，5年以內故意再犯本件有期徒刑以上之罪，均為累犯
    ，各應依刑法第47條第1項規定加重其刑。被告在未有偵查
    犯罪職權之公務員發覺前，於警詢時供承如附表一編號1、2
    、3、6犯行乙節，業據被告於本院審理時供述在卷（見本院
    卷第47-48頁），並有警詢筆錄2份、職務報告、偵查報告書
    各1份附卷可憑（見警卷第1卷第3-4頁、第2卷第3頁、本院
    卷第14-15頁），是被告對於未發覺之上揭犯罪自首而接受
    裁判，爰依刑法第62條前段規定減輕其刑，並先加後減輕其
    刑。爰審酌被告國中畢業之智識程度，係中度精神障礙之身
    心障礙人士，年輕力壯不思正途獲取財物，行為之手段平和
    ，所竊取物品之價值，告訴人及被害人等所受之損害，及被
    告犯後坦承犯行等一切情狀，各量處如附表二所示之刑，就
    拘役部分定其應執行之刑，並均諭知易科罰金之折算標準。
據上論斷，應依刑事訴訟法第273條之1第1項、第299條第1項前
段、第300條，刑法第321條第1項第2款、第320條第1項、第47條
第1項、第62條前段、第51條第6款、第41條第1項前段，刑法施
行法第1條之1第1項、第2項前段，判決如主文。
本案經檢察官曹合一到庭執行職務。
中    華    民    國    99    年    6     月    30    日
                       刑事第二庭  法  官  卓春慧
以上正本證明與原本無異。
如不服本判決應於收受判決後10日內向本院提出上訴書狀，並應
敘述具體理由；其未敘述上訴理由者，應於上訴期間屆滿後20日
內向本院補提理由書（均須按他造當事人之人數附繕本）「切勿
逕送上級法院」。告訴人或被害人如對於本判決不服者，應具備
理由請求檢察官上訴，其上訴期間之計算係以檢察官收受判決正
本之日期為準。
中    華    民    國    99    年    6     月    30    日
                                   書記官  李玫娜
附錄本案論罪科刑法條全文：
刑法第321條第1項第2款：
犯竊盜罪而有左列情形之一者，處6月以上、5年以下有期徒刑：
二、毀越門扇、牆垣或其他安全設備而犯之者。
刑法第320條第1項：
意圖為自己或第三人不法之所有，而竊取他人之動產者，為竊盜
罪，處5年以下有期徒刑、拘役或5百元以下罰金。
附表一：
┌──┬─────┬──────┬───┬───────┐
│編號│ 竊盜時間 │  竊盜地點  │被害人│竊取方式、財物│
├──┼─────┼──────┼───┼───────┤
│ 1  │98年12月5 │嘉義縣民雄鄉│辛○○│徒手伸進鐵窗，│
│    │日21時多許│豐收村好收73│      │踰越安全設備竊│
│    │          │之8號       │      │取晾於曬衣桿之│
│    │          │            │      │內褲2件(價值新│
│    │          │            │      │臺幣〈下同〉60│
│    │          │            │      │0元)          │
├──┼─────┼──────┼───┼───────┤
│ 2  │99年3月5日│嘉義縣民雄鄉│乙○○│徒手竊取鑰匙1 │
│    │20時50分許│三興村中正大│      │串(業已發還)  │
│    │          │學田徑場旁階│      │              │
│    │          │梯下方      │      │              │
├──┼─────┼──────┼───┼───────┤
│ 3  │99年3月5日│嘉義縣民雄鄉│丁○○│徒手竊取鑰匙1 │
│    │21時30分許│三興村中正大│      │串(業已發還)  │
│    │          │學田徑場旗桿│      │              │
│    │          │下方        │      │              │
├──┼─────┼──────┼───┼───────┤
│ 4  │99年3月6日│嘉義縣民雄鄉│己○○│徒手竊取行動電│
│    │22時30分許│三興村中正大│      │話1支(價值5,00│
│    │          │學田徑場東側│      │0元)、現金700 │
│    │          │            │      │元，並於翌日4 │
│    │          │            │      │時許，將行動電│
│    │          │            │      │話贈與不知情之│
│    │          │            │      │林麗雪(業已發 │
│    │          │            │      │還)           │
├──┼─────┼──────┼───┼───────┤
│ 5  │99年3月6日│嘉義縣民雄鄉│丙○○│徒手竊取皮夾1 │
│    │23時15分許│三興村中正大│      │個(內有國民身 │
│    │          │學排球場    │      │分證、學生證、│
│    │          │            │      │駕駛執照、健保│
│    │          │            │      │卡、郵局金融卡│
│    │          │            │      │各1張、日統客 │
│    │          │            │      │運優惠票8張、 │
│    │          │            │      │現金1,000元， │
│    │          │            │      │價值共計3,600 │
│    │          │            │      │元)           │
├──┼─────┼──────┼───┼───────┤
│ 6  │99年4月22 │嘉義縣民雄鄉│戊○○│徒手竊取LIONS │
│    │日23時30分│中樂村中樂10│      │牌黑色自行車1 │
│    │許        │號前        │      │台(價值3,000元│
│    │          │            │      │，業已發還)   │
├──┼─────┼──────┼───┼───────┤
│ 7  │99年4月23 │嘉義縣民雄鄉│庚○○│徒手竊取EMERAL│
│    │日4時許   │東榮村建國路│      │D牌紅色自行車 │
│    │          │一段31巷27之│      │1台(價值3,000 │
│    │          │6號前       │      │元，業已發還) │
└──┴─────┴──────┴───┴───────┘
附表二：
┌───────┬───────────────────┐
│     犯行     │                論罪科刑              │
├───────┼───────────────────┤
│如附表一編號1 │犯踰越安全設備竊盜罪，累犯，處有期徒刑│
│              │肆月，如易科罰金，以新臺幣壹仟元折算壹│
│              │日。                                  │
├───────┼───────────────────┤
│如附表一編號2 │犯竊盜罪，累犯，處拘役拾日，如易科罰金│
│              │，以新臺幣壹仟元折算壹日。            │
├───────┼───────────────────┤
│如附表一編號3 │犯竊盜罪，累犯，處拘役拾日，如易科罰金│
│              │，以新臺幣壹仟元折算壹日。            │
├───────┼───────────────────┤
│如附表一編號4 │犯竊盜罪，累犯，處拘役肆拾日，如易科罰│
│              │金，以新臺幣壹仟元折算壹日。          │
├───────┼───────────────────┤
│如附表一編號5 │犯竊盜罪，累犯，處拘役伍拾日，如易科罰│                                          │
│              │金，以新臺幣壹仟元折算壹日。          │                                          │
├───────┼───────────────────┤
│如附表一編號6 │犯竊盜罪，累犯，處拘役貳拾日，如易科罰│
│              │金，以新臺幣壹仟元折算壹日。          │
├───────┼───────────────────┤
│如附表一編號7 │犯竊盜罪，累犯，處拘役參拾日，如易科罰│
│              │金，以新臺幣壹仟元折算壹日。          │
└───────┴───────────────────┘

司法院資訊處製作；財團法人民間司法改革基金會備份。
